臺灣板橋地方法院刑事判決　　　　　　　94年度訴字第1451號
公　訴　人　臺灣板橋地方法院檢察署檢察官
被　　　告　甲○○
上列被告因違反毒品危害防制條例案件，經檢察官提起公訴（94
年度核退毒偵字第939 號），經本院合議庭裁定改依簡式審判程
序審理並判決如下：
    主  文
甲○○施用第一級毒品，累犯，處有期徒刑柒月；扣案之第一級
毒品海洛因（驗餘淨重零點零伍公克）沒收銷燬，包裝上開海洛
因之包裝袋壹只沒收。
    事  實
一、甲○○前因偽造文書等案件，經臺灣高等法院於民國93年1
    月29日以92年度上訴字第3775號判處有期徒刑6 月確定，甫
    於93年8 月26日縮刑期滿執行完畢。又因施用毒品案件，先
    後兩次經本院以88年度毒聲字第3190號及92年度毒聲字第80
    3 號裁定送觀察、勒戒後，均因認無繼續施用毒品之傾向，
    而由臺灣板橋地方法院檢察署檢察官先後於88年6 月22日及
    92年5 月9 日，分別以88年度偵字第11496 號、第11498 號
    及91年度毒偵字第4138號為不起訴處分確定在案。猶未戒除
    毒癮，在92年5 月7 日前次觀察勒戒執行完畢釋放後，復基
    於施用第一級毒品海洛因之犯意，在94年2 月4 日下午2時
    許，在臺北縣板橋市亞東紀念醫院之廁所，以將海洛因捲入
    香菸內點燃吸食之方式，施用第一級毒品海洛因一次，嗣於
    同日下午5 時20分許，在臺北縣板橋市○○○路○ 段21號前
    為警查獲，並扣得其所有預備供施用之第一級毒品海洛因1
    包（驗餘淨重0.05公克）。
二、案經臺北市政府警察局中正第一分局移送臺灣板橋地方法院
    檢察署檢察官偵查起訴。
    理  由
一、上揭犯罪事實，業據被告甲○○本院審理中坦承不諱，又被
    告於94年2 月4 日晚間7 時許為警查獲後採集其尿液送驗，
    呈海洛因代謝物鴉片類陽性反應，有臺灣尖端先進生技醫藥
    股份有限公司94年2 月21日濫用藥物檢驗報告乙紙附卷足稽
    （附於94年度核退毒偵字第939 號偵查卷第6 頁），且有被
    告所有預備供施用之第一級毒品海洛因1 包（驗餘淨重0.05
    公克，空包裝重0.15公克，有法務部調查局94年5 月18日調
    科壹字第060009747 號鑑定通知書乙紙在卷為憑），足認被
    告之自白與事實相符。再被告有事實欄所示之施用毒品前科
    ，亦有臺灣板橋地方法院檢察署檢察官88年度偵字第11496
    號、第11498 號及91年度毒偵字第4138號不起訴處分書與臺
    灣高等法院被告前案紀錄表存卷可參。被告於觀察勒戒執行
    完畢釋放後，5 年內再犯本件施用毒品之罪，事證明確，洵
    堪認定。
二、按海洛因係毒品危害防制條例第2 條第2 項第1 款所稱之第
    一級毒品，核被告所為，係犯上開條例第10條第1 項之施用
    第一級毒品罪。被告持有第一級毒品海洛因之行為，為其施
    用之高度行為所吸收，不另論罪。其有事實欄所載犯罪科刑
    執行情形，有前引臺灣高等法院被告前案紀錄表可佐，其於
    有期徒刑執行完畢後5 年內，再犯本件有期徒刑以上之罪，
    為累犯，應依刑法第47條之規定加重其刑。爰審酌被告之生
    活狀況、施用毒品之動機、手段、次數及犯後坦承犯行，態
    度尚佳等一切情狀，量處如主文所示之刑，以示懲儆。扣案
    之第一級毒品海洛因1 包（驗餘淨重0.05公克），係查獲之
    毒品，且為被告預備供施用之物，業經被告自承在卷（見本
    院94年8 月11日準備程序筆錄），應不問屬於犯人與否，依
    毒品危害防制條例第18條第1 項前段之規定沒收銷燬之。海
    洛因包裝袋1 只（重0.15公克），係用以包裝上開海洛因，
    以利攜帶，並防止毒品裸露、潮濕或散失，為被告所有供犯
    本罪所用之物，爰依刑法第38條第1 項第2 款、第3 項之規
    定諭知沒收。
三、末按「除被告所犯為死刑、無期徒刑、最輕本刑為3 年以上
    有期徒刑之罪或高等法院管轄第一審案件者外，於前條第1
    項程序進行中，被告先就被訴事實為有罪之陳述時，審判長
    得告知被告簡式審判程序之旨，並聽取當事人、代理人、辯
    護人及輔佐人之意見後，裁定進行簡式審判程序。」刑事訴
    訟法第273 條之1 第1 項定有明文。查本件被告所犯毒品危
    害防制條例第10條第1 項之施用第一級毒品罪，其法定刑為
    6 月以上5 年以下有期徒刑之罪，非最輕本刑為3 年以上有
    期徒刑之罪，且被告於本院94年8 月11日準備程序進行中，
    復就被訴之事實為有罪之陳述，經告知被告簡式審判程序之
    旨，被告及公訴人對於本件改依簡式審判程序審理分別表示
    同意與無意見，是本院即依前揭刑事訴訟法規定，裁定本件
    進行簡式審判程序，末此敘明。
據上論斷，應依刑事訴訟法第273 條之1 第1 項、第299 條第1
項前段，毒品危害防制條例第10條第1 項、第18條第1 項前段、
刑法第11條、第47條、第38條第1 項第2 款、第3 項，判決如主
文。
本案經檢察官楊仲農到庭執行職務。
中　　華　　民　　　國    94　　 年   8  　月  18   日
                    臺灣板橋地方法院刑事第七庭
                        審判長法　官  陳恒寬
                              法　官  許必奇
                              法　官  吳佳穎
以上正本證明與原本無異。
如不服本判決，應於判決送達後10日內，向本院提出上訴狀。
                              書記官  蔡美如
中　　華　　民　　　國    94　　 年   8   　月  22   日
附錄本案論罪科刑法條全文：
毒品危害防制條例第10條：
施用第一級毒品者，處6月以上5年以下有期徒刑。
施用第二級毒品者，處3年以下有期徒刑。
